# 处置可供出售金融资产时，递延所得税负债的考虑——请教陈版

提问人：lixicheng1919 时间：2015-06-03 00:08:45
背景： A公司持有上市公司B公司 50 万股股票，持股比例为2%，无重大影响，作为可供出售金融资产核算。截止 2014 年末，账面可供出售金融资产-成本 100 万，可供出售金融资产-公允价值变动 40 万元，递延所得税负债余额 10 万元，其他综合收益余额 30 万元。
截止 2015 年 3 月末，可供出售金融资产-公允价值变动 80 万元，递延所得税负债 20 万元，其他综合收益余额 60 万元，其他综合收益当期发生额 30 万元。 2015 年 4 月，A公司以 200 万元价格将持有B公司股份全部处置。 问题： A公司处置B公司股份时，将计入“其他综合收益-以后将重分类进损益的其他综合收益”部分转入投资收益，以前年度确认递延所得税负债和当年度确认递延所得税负债处理是否一致？ 个人理解： 对于可供出售金融资产计税基础与账面价值不一致确认的递延所得税，在这里仅考虑计税基础高于账面价值情形，即确认递延所得税负债情况。 确认递延所得税负债的出发点就是，在以后期间处置可供出售金融资产产生投资收益时，需计提当期所得税费用，避免所得税费用与其计税来源期间不一致。因此，在处置时，由于计提当期所得税费用，造成当期所得税费用增加，而站在持有可供出售金融资产整体来看，处置年度当期所得税费用应仅考虑当年度公允价值变动（含处置投资收益），不应将以前年度计税基础与账面价值的差额确认的递延所得税计入当年度，即处置时将以前年度确认递延所得税负债冲递延所得税费用，当年度确认递延所得税负债冲减其他综合收益，这样处理方式是否存在前后处理方式不一致的瑕疵？ 处置可供出售金融资产分录： 借：银行存款 200 其他综合收益 70 贷:可供出售金融资产-成本 100 可供出售金融资产-公允价值变动 80 投资收益 90 2015年之前确认的递延所得税负债 借：递延所得税负债 10 贷：
所得税费用-递延所得税费用 10 2015年当年度确认的递延所得税负债 借：递延所得税负债 10 贷：其他综合收益 10

回答人：chenyiwei
借：银行存款 200 贷：可供出售金融资产——成本 100 贷：可供出售金融资产——公允价值变动 80 贷：投资收益 20借：递延所得税负债 20 贷：其他综合收益 20
借：其他综合收益 80 贷：投资收益 80
借：所得税费用——当期所得税费用 25 贷：应交税费——企业所得税 25